【裁判字號】    91,訴易,92
【裁判日期】    920304
【裁判案由】    侵權行為損害賠償
【裁判全文】
臺灣高等法院臺中分院民事判決  九十一年度訴易字第九二號
      原      告    丙○○
      被      告    乙○○
                    甲○○
右原告因被告傷害上訴案件，提起刑事附帶民事訴訟，請求侵權行為損害賠償事件，
經本院刑事庭裁定移送，本院判決如左：
    主  文
被告應給付原告新臺幣壹拾萬元，及自民國九十一年十月十日起至清償日止，按年
息百分之五計算之利息。
原告其餘之訴駁回。
訴訟費用由被告負擔。
    事  實
甲、原告方面：
一、聲明：被告應給付原告新臺幣  (下同)一百萬元，及自附帶民事訴訟訴狀繕本送
    達被告翌日起至清償日止，按年息百分之五計算之利息。
二、陳述：
(一)、兩造為夫妻，為家庭暴力防治法第三條第一款之家庭成員。被告於民國九十年十
    一月三十日晚上十一時許，在兩造設於台中市○區○○街三十六號住處，因生育
    小孩問題，與原告發生爭執，被告竟基於普通傷害之犯意，趁原告不注意之際，
    用腳踹原告之生殖器，致原告受有外生殖器鈍挫傷之傷害，業經本院判刑確定。
(二)、兩造雖為夫妻，然自民國八十九年十月結婚後，感情並不和睦，爭吵不斷，更經
    勞師動眾邀集雙方父母或鄰里長出面排解紛爭，原告對此深感痛苦。詎知，被告
    驕縱成性，稍不順遂，於九十年十一月三十日晚間與原告發生爭吵後，竟用腳踹
    原告之生殖器，致原告受有外生殖器鈍挫傷之傷害，案發隔日，原告不僅排尿帶
    血，且引發之疼痛更影響行走姿勢，令原告憤慨不已，原告為家中長子，負有傳
    宗接代之任務，在原告尚未得子嗣之情形下，被告竟狠心以腳踹傷原告之生殖器
    ，令原告身心均承受鉅大痛苦。
(三)、按「因故意或過失，不法侵害他人之權利者，負損害賠償責任。」、「不法侵害
    他人之身體、健康、名譽、自由、信用、隱私、貞操，或不法侵害其他人格法益
    而情節重大者，被害人雖非財產上之損害，亦得請求賠償相當之金額。」，民法
    第一百八十四條及第一百九十五條第一項分別定有明文。被告前揭行為，實有因
    侵權行為致生損害於原告，原告自得依法請求損害賠償及慰撫金，原告因被告之
    傷害行為，不僅身體健康遭受侵害，心理上更需承受鄰人異樣眼光及婚姻失敗之
    創痛，為此，斟酌兩造之資力、地位、加害程度、及其他各種情形，依法請求被
    告賠償精神上損害一百萬元。
(四)、對被告答辯之陳述：(1)被告指摘原告提起本件傷害告訴時，指述受傷之時間前後
    不一而有予盾，實乃原告記憶模糊所致，惟於九十一年七月十六日在刑事案件第
    一審審理中，原告已當庭向承審法官表明更正時間應為九十一年十一月三十日晚
    上十一時左右，已無予盾之處。(2)被告指述原告遭踹傷生殖器卻不自知，直至次
    日排尿見血始就醫有違經驗法則，乃因兩造發生爭執當晚，原告並不知已受傷，
    隔日至台北時始發覺生殖器愈來愈痛，且排尿出血，甚至影響行走姿勢，始至三
    軍總醫院門診治療，醫診需服藥並再為複診，原告取藥後即返回，原告為男性，
    又為長子，既尚無子嗣，自無為誣陷被告而自傷生殖器鈍挫傷之可能，原告受傷
    過程並無與經驗法則相悖之處。
三、證據：提出診斷書、學歷及工作、資力證明書、建物及土地登記簿謄本等件為證
    。
乙、被告方面：
一、聲明：原告之訴駁回。
二、陳述：被告係一弱質女性，根本未曾傷害原告，本件被告明顯受冤情，被告對上
    開傷害刑事判決，已聲請非常上訴。再刑事判決所認定之事實，於獨立之民事訴
    訟無拘束力，最高法院六十九年度台抗字第四六號裁定要旨可資參照。刑事判決
    所調查之證據，及刑事判決所認定之事實，非當有拘束民事訴訟判決之效力，同
    法院三十年穗上字第八七號判例著有明文，足認民事訴訟、刑事訴訟各得獨立認
    定事實，適用法律，為妥適之判決。
三、證據：提出非常上訴聲請狀、綜合所得稅資料清單、佳音英語補習班在職服務證
    明書、畢業證書、大學推廣教育學分班學分證明單、個人履歷表等件影本為證。
丙、本院依職權調閱本院九十一年度上易字第一六二０號刑事案卷，及向三軍總醫院
    附設民眾診療服務處函查原告受傷原因。
      理      由
一、本件原告起訴主張：兩造為夫妻，為家庭暴力防治法第三條第一款之家庭成員。
    被告於九十年十一月三十日晚上十一時許，在兩造設於台中市○區○○街三十六
    號住處，因生育小孩問題，與原告發生爭執，被告竟基於普通傷害之犯意，趁原
    告不注意之際，用腳踹原告之生殖器，致原告受有外生殖器鈍挫傷之傷害之事實
    ，有診斷證明書一份為證，被告因而經臺灣臺中地方法院以九十年度易字第一四
    六五號判決判處罰金三千元，經本院以九十一年度上易字第一六二０號刑事判決
    上訴駁回等情，業經本院調閱上開刑事案卷屬實，自堪信為真實。
二、被告辯稱其未傷害原告，並已聲請非常上訴等語，雖有其提出之聲請非常上訴狀
    影本可證，惟不足以為其未傷害原告之證明，此外，復未提出其他積極事證以實
    其說，所辯自難採信。
三、按「因故意或過失，不法侵害他人之權利者，負損害賠償責任。」、「不法侵害
    他人之身體、健康、名譽、自由、信用、隱私、貞操，或不法侵害其他人格法益
    而情節重大者，被害人雖非財產上之損害，亦得請求賠償相當之金額。」，民法
    第一百八十四條第一項前段、第一百九十五條第一項前段分別定有明文。被告傷
    害原告之身體已如前述，原告精神上因而受有痛苦，其請求精神慰撫金，核屬有
    據，應予准許。爰審酌原告為嶺東商專畢業，在交通公司擔任經理，月薪約五萬
    餘元，名下有多筆不動產，被告係屏東農專畢業，靜宜大學補修學分後，曾在英
    語補習學校擔任教師多年，年收入約六十餘萬，名下無不動產，及原告在婚姻關
    係存續中遭被告毆打，精神上所受痛苦之程度等情，認原告請求精神損害賠償以
    十萬元為適當，逾此數額之請求，為無理由。從而，原告基於侵權行為之損害賠
    償請求權，請求被告給付十萬元，及自起訴狀繕本送達翌日即九十一年十月十日
    起至清償日止，按年息百分之五計息之利息，為有理由，應予准許，逾此部分所
    為之請求，為無理由，應予駁回。
四、本件事實已臻明確，兩造其餘攻擊防禦方法及舉證，對判決結果不生影響，不予
    一一論列。
據上論結，本件原告之訴，為一部有理由，一部無理由，依民事訴訟法第七十九條但
書，判決如主文。
中      華      民      國    九十二    年      三      月      四      日
~B1民事第七庭審判長法  官  簡清忠
~B2                法  官  盧江陽
~B3                法  官  陳賢慧
右為正本係照原本作成。
不得上訴。
~B                書記官  瑞芳
中      華      民      國    九十二    年      三      月      五      日
                                                                        Ｙ


司法院資訊處製作；財團法人民間司法改革基金會備份。
